臺灣新北地方法院刑事判決
110年度訴字第1297號
公  訴  人  臺灣新北地方檢察署檢察官
被      告  莊福添




上列被告因家暴傷害案件，經檢察官提起公訴（110年度偵字第1
8671號），被告於本院準備程序中就被訴事實為有罪之陳述，經
聽取當事人意見，本院合議庭裁定改依簡式審判程序審理，判決
如下：
    主  文
丙○○犯傷害罪，處有期徒刑貳月，如易科罰金，以新臺幣壹仟元
折算壹日。
    事  實
一、丙○○係乙○○之父，2人具有家庭暴力防治法第3條第3款所規
    定之家庭成員關係，其於民國109年12月14日6時許，在新北
    市○○區○○路0段000巷0號3樓居處內，因故與乙○○發生爭執，
    竟基於傷害之犯意，徒手抓住乙○○衣領及相互推擠，並毆打
    乙○○之臉部，再於乙○○倒地後，跨坐乙○○身上，毆打乙○○之
    頭部，致使乙○○受有前額血腫、左鼻孔流血、頸部肌肉拉傷
    及頭部外傷併腦震盪後症候群等傷害。
二、案經乙○○訴由新北市政府警察局中和分局報告臺灣新北地
    方檢察署檢察官偵查起訴。
    理  由
一、查被告丙○○本案所犯係死刑、無期徒刑、最輕本刑為3年以
    上有期徒刑以外之罪，亦非屬高等法院管轄之第一審案件，
    其於本院準備程序中就被訴事實為有罪之陳述，經本院告知
    簡式審判程序之旨，並聽取公訴人及被告之意見後，認無不
    得或不宜改依簡式審判程序進行之處，爰依刑事訴訟法第27
    3條之1第1項規定，裁定本件改依簡式審判程序審理，且依
    同法第273條之2規定，簡式審判程序之證據調查，不受同法
    第159條第1項、第161條之2、第161條之3、第163條之1及第
    164條至第170條規定之限制，合先敘明。
二、上開犯罪事實，業據被告於本院準備程序及審理時坦承不諱
    ，並經證人即告訴人乙○○於警詢及偵查中指證明確，且核與
    證人即被告之妻林麗雲、證人即被告之子莊博凱各自於偵查
    中證述之內容大致相符，復有衛生福利部雙和醫院109年12
    月14日受理家庭暴力事件驗傷診斷書、110年2月2日診斷證
    明書各1份及告訴人受傷照片3張附卷可稽，足認被告上開任
    意性自白確與事實相符，堪以採信，是以本案事證明確，被
    告前揭犯行洵堪認定，應予依法論科。 
三、論罪科刑之依據：
  ㈠按家庭暴力防治法所稱家庭暴力，係指家庭成員間實施身體
    、精神或經濟上之騷擾、控制、脅迫或其他不法侵害之行為
    ；又所謂家庭暴力罪，係指家庭成員間故意實施家庭暴力行
    為而成立其他法律所規定之犯罪，家庭暴力防治法第2條第1
    款、第2款分別定有明文。查被告與告訴人具有家庭暴力防
    治法第3條第3款所稱之家庭成員關係一節，業據告訴人及被
    告陳明在卷，是核被告所為，係犯刑法第277條第1項之傷害
    罪，且屬於對家庭成員間實施身體上不法侵害之行為，自該
    當家庭暴力防治法第2條第2款之家庭暴力罪，惟因家庭暴力
    防治法對於家庭暴力罪並無科處刑罰之規定，是以僅依刑法
    傷害罪予以論罪科刑。
  ㈡爰以行為人之責任為基礎，審酌被告為心智成熟之成年人，
    且與告訴人為父女關係，然僅因細故與告訴人發生口角，不
    思妥善處理、溝通，竟徒手毆打告訴人，致告訴人受有如事
    實欄一所載之傷害，顯見其自我情緒管理能力及尊重他人身
    體法益之法治觀念均待加強，殊值非難，兼衡告訴人本案所
    受之傷害程度及後續影響，暨被告之犯罪動機、目的、手段
    、智識程度、於本院審理時所述之家庭經濟與生活狀況及犯
    罪後終能坦承犯行之態度等一切情狀，量處如主文所示之刑
    ，並諭知易科罰金之折算標準，以示懲儆。
據上論斷，應依刑事訴訟法第299條第1項前段、第273條之1，刑
法第277條第1項、第41條第1項前段，刑法施行法第1條之1第1項
，判決如主文。
本案經檢察官甲○○偵查起訴，檢察官郭智安到庭執行職務。
中　　華　　民　　國　　111 　年　　1 　　月　　25　　日
                  刑事第三庭  法　官  洪振峰
上列正本證明與原本無異。
如不服本判決，應於判決送達後20日內敘明上訴理由，向本院提
出上訴狀 (應附繕本) ，上訴於臺灣高等法院。其未敘述上訴理
由者，應於上訴期間屆滿後20日內向本院補提理由書「切勿逕送
上級法院」。
                              書記官　李儀靜
中　　華　　民　　國　　111 　年　　1 　　月　　27　　日
附錄本案論罪科刑法條全文：
中華民國刑法第277條
傷害人之身體或健康者，處5年以下有期徒刑、拘役或50萬元以
下罰金。
犯前項之罪，因而致人於死者，處無期徒刑或7年以上有期徒刑
；致重傷者，處3年以上10年以下有期徒刑。